臺灣高雄地方法院刑事判決　　　　　　　九十三年度易字第四八五號
　　公　訴　人　臺灣高雄地方法院檢察署檢察官
　　被　　　告　甲○○
右列被告因竊盜案件，經檢察官提起公訴（九十三年度速偵字第二四號），暨移
辦（九十三年度偵字第五四三九號），本院依簡式審判程序審理判決如左：
    主  文
甲○○連續攜帶兇器竊盜，處有期徒刑捌月。
扣案Ｌ型六角扳手及扳手各壹支、千斤頂貳組，均沒收。
    事  實
一、甲○○基於意圖為自己不法所有之竊盜概括犯意，先於民國九十三年三月八日二
    十三時三十分許，在高雄縣鳳山市○○○路二七九巷三十三號前，持其所有之千
    斤頂一組，及客觀上具有殺傷力足供兇器用之Ｌ型六角扳手一支，竊取丁○○所
    有停放於前揭路旁未懸掛車牌之自小客車（原車牌號碼：ＹＱ－２７２３號）車
    輪四個。嗣於九十三年三月八日二十三時三十分許，為巡羅經過該處之警員查獲
    ，並當場扣得甲○○所有持供犯本罪所用之千斤頂一組、Ｌ型六角扳手一支，及
  竊得之自小客車車輪四個（寄存於派出所）。案經高雄縣政府警察局鳳山分局，
    報告臺灣高雄地方法院檢察署檢察官偵查移送併辦（九十二年度偵字第五四三九
    號）。
二、甲○○復承前意圖為自己不法所有之竊盜犯意，於九十三年三月十七日十五時四
    十五分許，持其所有之千斤頂一組，及客觀上具有殺傷力足供兇器用之扳手一支
    ，至高雄縣鳳山市○○○路二號侯連智所開設之汽車保養廠前，竊取溫吉爻所有
    而委由侯連智修理之車牌號碼：ＶＨ─８９３２號自用小客車之左前車輪（含鋼
    圈）一個。嗣於九十三年三月十七日十五時五十分許，為巡邏經過該處之警員查
    獲，並當場扣得甲○○所有持供犯本罪所用之千斤頂一組、扳手一支，及竊得之
    自小客車車輪（含鋼圈）一個（已由侯連智代為領取返還被害人）。案經高雄縣
    政府警察局，移送臺灣高雄地方法院檢察署檢察官偵查起訴（九十三年度速偵字
    第二四號）。
    理  由
一、本案被告所犯刑法第三百二十一條第一項第三款之加重竊盜罪，其法定刑為死刑
    、無期徒刑、最輕本刑為三年以上有期徒刑以外之罪，於準備程序進行中，被告
    就被訴事實為有罪之陳述，經受命法官告知簡式審判程序之要旨及經被告同意適
    用簡式審判程序後，本院合議庭裁定本案由受命法官獨任進行簡式審判程序審理
    在卷，合先敘明。
二、訊據被告甲○○對右揭連續以千斤頂、扳手竊取他人自小客車車輪之犯罪事實供
    認不諱，核與被害人溫吉爻之子丙○○於警詢中供述之情節相符。並經證人侯連
    智即開設汽車保養廠之人於警詢中供述明確在卷，且有扣案被告所有持供犯本罪
    所用之Ｌ型六角扳手及扳手各一支、千斤頂二組，及贓物認領保管收據、職務報
    告書各一紙附於警卷可資佐證，足認被告之自白核與事實相符。事證明確，被告
    右揭連續攜帶兇器竊盜之犯罪事實洵堪認定，應予依法論科。
三、按刑法第三百二十一條第一項第三款之攜帶兇器竊盜罪，係以行為人攜帶兇器竊
    盜為其加重條件，此所謂兇器，其種類並無限制，凡客觀上足對人之生命、身體
    安全構成威脅，具有危險性即屬之，且只須行竊時攜帶此種具有危險之兇器為已
    足，並不以攜帶之初有行兇之意圖為必要，此有最高法院七十九年臺上字第五二
    五三號判例足資參照。查被告持供犯本罪所用之Ｌ型六角扳手及扳手各一支，為
    鐵製工具，質地堅硬，如持以行兇，客觀上足以傷害人之生命、身體，自屬具有
    危險性之兇器（最高法院七十四年度第三次刑事庭會議決議參照），被告竟持以
    竊取他人財物，故核被告甲○○之所為，係犯刑法第三百二十一條第一項第三款
    之攜帶兇器竊盜罪。被告就上開二次竊盜之犯行，係時間緊接，手法相同，觸犯
    構成要件同一之罪名，顯係基於概括之犯意反覆為之，為連續犯，應依刑法第五
    十六條之規定，論以連續攜帶兇器竊盜一罪，並依法加重其刑。又被告就上開移
    送併辦之犯罪事實部分，雖未據起訴，惟既與前揭論罪科刑之起訴事實部分有連
    續犯之裁判上一罪關係，自為起效力所及，且經移送併辦，本院自得併予審理，
    附此敘明。茲審酌被告現年三十一歲，教育程度為高職肄業，曾犯有竊盜、違反
    戡亂時期肅清煙毒條例案件等前科，素行非佳，竟不思以正當途營生而竊取他人
    財物，其行為已危害他人財產法益，自應加以處罰，然犯後已坦承犯罪事實、態
    度尚稱良好，且所竊取之財物已返還被害人及其他一切犯罪情狀，爰量處如主文
    所示之刑，以示儆懲。扣案Ｌ型六角扳手及扳手各一支、千斤頂二組，為被告所
    有持供犯本罪所用之物，業據被告陳明在卷，爰併依刑法第三十八條第一項第二
    款之規定，均宣告沒收。
據上論斷，應依刑事訴訟法第二百七十三條之一第一項、第二百八十四條之一、第二
百九十九條第一項前段，刑法第五十六條、第三百二十一條第一項第三款、第三十八
條第一項第二款，判決如主文。
本案經檢察官乙○○到庭執行職務。
中      華      民      國      九十三      年    六    月    二十五    日
                                      臺灣高雄地方法院刑事第六庭
                                        法  官  柯  盛  益
右正本證明與原本無異。
如不服本判決，應於判決送達後十日內，向本院提出上訴狀。
                                        書記官  陳  昱  良
中      華      民      國      九十三      年    六    月    二十五    日
附錄本案判決論罪科刑法條全文
中華民國刑法第三百二十一條第一項第三款：
犯竊盜罪而有左列情形之一者，處六月以上、五年以下有期徒刑：
  三  攜帶兇器而犯之者。
